【裁判字號】    90,易,1035
【裁判日期】    900831
【裁判案由】    賭博
【裁判全文】
臺灣臺南地方法院刑事判決                          九十年度易字第一三五號
    公  訴  人  台灣台南地方法院檢察署檢察官
    被      告  己○○
右列被告因賭博案件，經檢察官聲請簡易判決處刑（九十年度偵字第一三八五號），
本院新市簡易庭認不宜逕以簡易判決處刑，移由本院刑事庭改依通常程序審理，本院
判決如左：
    主  文
己○○意圖營利供給賭博場所，處罰金壹萬伍仟元，如易服勞役，以參佰元折算壹日
。
扣案之天九牌壹副、骰子肆顆，均沒收。
    事  實
一、己○○於民國八十七年間因賭博罪，經本院判處罰金一千元，如易服勞役以三百
    元折算一日，於八十七年六月五日確定（未構成累犯）。己○○復意圖營利，於
    九十年一月十七日凌晨零時許，提供坐落台南市○○○街二二巷九號二樓租處為
    賭博場所，並以其所有之天九牌一副、骰子肆粒為賭具，以供其本身與丁○○、
    戊○○、林俊卿、丙○○（以上賭客均經警方另依社會秩序維護法處理）等人賭
    博財物，並約定抽頭方式為每輸贏新台幣（以下同）一千元即抽頭十元營利，嗣
    於同日零時二十分許，為警當場查獲，並扣得天九牌一副、骰子肆顆。
二、案經臺南市警察局第四分局報告臺灣台南地方法院檢察署檢察官偵查後聲請簡易
    處刑判決，本院新市簡易庭認不宜逕以簡易判決處刑，移由本院刑事庭改依通常
    審理程序。
    理  由
一、訊據被告己○○固坦承提供右揭場所以供賭客丁○○、戊○○、林俊卿，丙○○
    等人在該處賭博財物，每輸贏一千元，抽頭十元圖利之事實，惟辯稱：係一月十
    七日凌晨零時許開始賭博，零時二十分許即遭警查獲，尚未取得任何抽頭金，至
    扣案賭資十八萬四千九百元中有約十八萬元係賭客丁○○當日標得之會錢，其餘
    款項則為其他賭客之賭資，並非係公訴人所指之抽頭金云云。經查：(1)經本院質
    之證人即當場查獲之警員乙○○、甲○○雖到庭證稱：「錢都是平均放在桌面上
    ，放在賭客的桌子前面」、「（問：有一位賭客說十八萬元是他的會錢，有何意
    見？）我們搜查後，有一位賭客說是他的」等語（詳本院九十年七月十六日訊問
    筆錄），然賭客丁○○於警訊時供稱：「我的賭資為新台幣一十八萬二千八百元
    ，我贏了兩百元」等語，另賭客戊○○於警訊時亦陳稱：「現場查獲的賭資裡有
    一千元是我的」等語，而證人即賭客丙○○於本院審理時到庭證稱：「當時小張
    即丁○○在附近收會錢，我不知道他收到多少錢，應有一、二十萬元，不是要還
    我的。‧‧‧丁○○曾拿五萬元的票向我調錢，當天他收到的會錢拿五萬元還我
    ，剩下十八萬元左右」等語（詳本院九十年六月十一日審判筆錄），另觀諸被告
    與丁○○、戊○○等賭客玩賭時間短暫，每次押賠二百元，每輸贏一千元即抽頭
    十元等情，被告實難於二十分鐘內即收取十八萬元之抽頭金，是被告陳稱扣案賭
    資中十八萬二千六百元係賭客丁○○所有，並非抽頭金，應為實在。(2)次查，賭
    客丁○○、戊○○於警訊中雖曾供稱雙方約定之抽頭方式，惟均未提及案發當晚
    已有抽頭之情事，且證人丙○○於本院審理時到庭結證稱：「當時被告確實尚未
    抽頭」等語（詳前開審判筆錄），另據賭客戊○○稱扣案賭資中之一千元係其所
    有等語（詳警卷），賭客丁○○稱賭資中之十八萬二千八百元係其所有，伊贏了
    二百元等語（詳警卷），被告則稱扣案賭資中之五百元係其所有等語（詳前開審
    判筆錄），被告及賭客丁○○、戊○○之賭資（含丁○○所有之會錢）合計約十
    八萬四千六百元，另二名賭客林俊卿及丙○○則未表示被扣多少賭資，是賭客之
    賭資實已趨近於扣案之十八萬四千九百元，從而，被告辯稱尚未抽頭等語，應堪
    採信。此外，並有天九牌一副、骰子四顆扣案可資佐證，足徵被告自白內容與事
    實相符，本件事證已臻明確，被告犯行洵堪認定，應依法論科。
二、核被告所為，係犯刑法第二百六十八條之意圖營利供給賭博場所罪。爰審酌被告
    所為對於社會風氣有不良之影響、其品行、犯罪之動機、目地、手段及犯罪後之
    態度等一切情狀，量處如主文第一項所示之刑，並諭知易服勞役之折算標準，以
    示懲儆。扣案之天九牌一副及骰子四顆為其所有供犯罪所用之物，業據被告自承
    在卷，均應宣告沒收。另扣案之賭資十八萬四千九百元，非被告犯本罪所得之抽
    頭金，已如前述，自無庸宣告沒收。
據上論斷，應依刑事訴訟法第四百五十二條、第二百九十九條第一項前段，刑法第二
百六十八條前段、第四十二條第二項、第三十八條第一項第二款、罰金罰鍰提高標準
條例第一條前段、第二條，判決如主文。
本案經檢察官曾昭愷到庭執行職務。
中      華      民      國    九十      年      八      月    三十一    日
                                  臺灣臺南地方法院刑事第一庭
                                          法  官  鄭  燕  璘
右正本證明與原本無異。
如不服本判決，應於判決送達後十日內，向本院提出上訴狀。（應附繕本）
              書記官  吳  信  助
中    華    民    國      九十        年       九     月        三      日
附錄本案論罪科刑法條全文：
  刑法第二百六十八條：
  意圖營利，供給賭博場所或聚眾賭博者，處三年以下有期徒刑，得併科三千元以下
  金。


司法院資訊處製作；財團法人民間司法改革基金會備份。
